臺灣臺北地方法院刑事判決　　　　　　　96年度易字第1545號
公　訴　人　臺灣臺北地方法院檢察署檢察官
被　　　告　甲○○
上列被告因毒品危害防制條例案件，經檢察官提起公訴（96年度
毒偵字第1666號），經本院判決如下：
    主  文
甲○○施用第二級毒品，累犯，處有期徒刑壹年，減為有期徒刑
陸月，如易科罰金，以新臺幣壹仟元折算壹日。
    事  實
一、甲○○前於民國89年間因施用第二級毒品案件，經本院以89
    年度毒聲字第1690號裁定送勒戒處所觀察、勒戒後，認無繼
    續施用毒品之傾向，經臺灣臺北地方法院檢察署檢察官以89
    年度毒偵字第2218號不起訴處分確定；後又於90年間，再因
    施用第二級毒品案件，經本院以90年度毒聲字第1040號裁定
    送勒戒處所觀察、勒戒後，經認有繼續施用毒品之傾向，再
    經本院以90年度毒聲字第1340號裁定，令入戒治處所施以強
    制戒治，嗣執行戒治屆滿3 月後，其成效經評定為合格，認
    無繼續戒治之必要，由本院以91年度毒聲字第53號裁定停止
    戒治，所餘戒治期間，付保護管束，惟其因違反保護管束規
    定，經本院以91年度毒聲字第684 號撤銷停止戒治續行戒治
    ，於91年8 月31日強制戒治執行完畢，刑事部分另經本院以
    90年度簡字第2066號判決處有期徒刑4 月確定；復再於92年
    間，再因施用第二級毒品之案件，經本院以92年度毒聲字第
    652 號裁定令入戒治處所施以強制戒治，嗣於93年1 月9 日
    因法律修正停止執行釋放，刑事案件部分，則經本院以92年
    度訴字第1458號判決處有期徒刑6 月，另同時之持有第一級
    毒品部分亦經同判決處有期徒刑6 月，合併定應執行有期徒
    刑10月確定，並於94年1 月19日易科罰金執行完畢；更於94
    年間再度施用第二級毒品案件，經本院以94年度易字第1960
    號判決處有期徒刑8 月確定，迄95年12月3 日縮刑期滿執行
    完畢。猶不知悔改，於前開執行完畢後5 年內，惟仍無法斷
    絕友人引誘，基於施用第二級毒品安非他命之故意，於96年
    4 月28日下午2 時20分許經警製作筆錄採尿前96小時內（不
    含為警查獲時），在不詳處所，非法施用第二級毒品甲基安
    非他命1 次。嗣於96年4 月28日下午2 時20分，經警通知自
    願至臺北縣新店市○○路○ 段417 號臺北縣政府警察局新店
    分局青潭派出所採尿查驗，始知悉上情。
二、案經臺北市政府警察局中山分局、萬華分局報告臺灣臺北地
    方法院檢察署檢察官偵查後起訴。
    理  由
一、訊據被告甲○○就於前揭時地分別施用第二級毒品安非他命
    1 次等事實，於本院調查、審理時均堅詞否認，辯稱：雖曾
    於96年4 月21日施用，惟採尿前4 日並未施用惟查：
  (一)被告就前揭施用第二級毒品安非他命之事實，業經將被告於
    警局採得之尿液，送臺灣檢驗科技股份有限公司以酵素免疫
    分析法、氣相層析質譜儀法檢驗確認，結果呈甲基安非他命
    類陽姓反應等情，復有該96年5 月22日濫用藥物尿液檢驗報
    告（見偵查卷第21頁）在卷可稽；是被告確有於驗尿前有施
    用安非他命類毒品。
  (二)復甲基安非他命經口服投與後約70％於24小時內自尿中排出
    ，約90％於96小時內自尿中排出，惟由於目前國內尿液中甲
    基安非他命之檢驗僅為鑑定是否呈陽性反應，尚未定其含量
    ，且甲基安非他命之成分檢出與其投與方式、投與量、個人
    體質、採尿時間與檢測儀器之精密度等多因素有關，因此僅
    憑尿液中呈安非他命陽性反應，並無法確實推算吸時時間距
    採集時間之長短，然最長可能不會超過4 日，此業經行政院
    衛生署藥物食品檢驗局81年2 月8 日 (81) 藥檢壹字第0011
    56號函示明確。又雖於文獻報告中確實有藥品或食物因交叉
    反應，可在尿液測試中產生偽陽性之安非他命反應，然利用
    精密的儀器分析，將可排除偽陽性之可能，得到正確的答案
    ，而目前最常採用之確認方法氣相層析質譜儀，於法務部檢
    驗合格之良好操作條件檢測單位，以氣相層析質譜儀做藥物
    及代謝物之定性及定量分析，幾乎不會有偽陽性反應產生，
    此有行政院國軍退除役官兵輔導委員會臺北榮民總醫院83年
    4 月7 日北總內字第03059 號函示明確。故足認被告於前
    揭採取尿液前回溯96小時內某時，曾吸用安非他命1 次，被
    告所辯並未吸食安非他命等詞，顯係卸責矯飾之詞，不足採
    信。
  (三)被告前於89年間因施用第二級毒品案件，經本院以89年度毒
    聲字第1690號裁定送勒戒處所觀察、勒戒後，認無繼續施用
    毒品之傾向，經臺灣臺北地方法院檢察署檢察官以89年度毒
    偵字第2218號不起訴處分確定；後又於90年間，再因施用第
    二級毒品案件，經本院以90年度毒聲字第1040號裁定送勒戒
    處所觀察、勒戒後，經認有繼續施用毒品之傾向，再經本院
    以90年度毒聲字第1340號裁定，令入戒治處所施以強制戒治
    ，嗣執行戒治屆滿3 月後，其成效經評定為合格，認無繼續
    戒治之必要，由本院以91年度毒聲字第53號裁定停止戒治，
    所餘戒治期間，付保護管束，惟其因違反保護管束規定，經
    本院以91年度毒聲字第684 號撤銷停止戒治續行戒治，於91
    年8 月31日強制戒治執行完畢，刑事部分另經本院以90年度
    簡字第2066號判決處有期徒刑4 月確定；復再於92年間，再
    因施用第二級毒品之案件，經本院以92年度毒聲字第652 號
    裁定令入戒治處所施以強制戒治，嗣於93年1 月9 日因法律
    修正停止執行釋放乙節，有臺灣高等法院被告前案記錄表、
    臺灣臺北地方法院檢察署檢察官89年度毒偵字第2218號不起
    訴處分書、本院90年度毒聲字第1340號、91年度毒聲字第53
    、684 號、92年度毒聲字第652 號裁定附卷可稽，是被告前
    已經完畢觀察勒戒、之療程，於5 年內仍陸續再為施用毒品
    之行為。
  (四)綜上所述，認本件事證明確，被告辯稱委不足採，被告犯行
    洵堪認定，應予依法論科。
二、核被告施用之行為係犯毒品危害防制條例第10條第2 項之罪
    。又被告持有安非他命之低度行為經施用之高度行為所吸收
    ，不另論罪。又被告前於92年間，因毒品危害防制條例等案
    件，經本院以92年度訴字第1458號判決處有期徒刑6 月、6
    月，合併定應執行有期徒刑10月確定，並於94年1 月19日易
    科罰金執行完畢；更於94年間再度施用第二級毒品案件，經
    本院以94 年 度易字第1960號判決處有期徒刑8 月確定，迄
    95年12月3 日縮刑期滿執行完畢乙節，有臺灣高等法院被告
    前案紀錄表可稽，5 年內故意再犯本件最重本刑有期徒刑之
    二罪，為累犯，依刑法第47條第1 項規定加重其刑。本院爰
    審酌被告於本院審理時仍無悔意，再衡量被告其餘犯罪之動
    機、目的、犯罪時所受之刺激、犯罪之手段、犯人之生活狀
    況、品行、智識程度、犯罪所生之危險或損害、犯罪後之態
    度等一切情狀，判處如主文所示之刑。又查被告犯罪時間係
    96年4 月28日下午2 時20分許經警製作筆錄採尿前96小時內
    （不含為警查獲時）」，推算部分在96年4 月24日之前，依
    據罪疑唯輕之原則，應認係於「96年4 月24日」前之犯罪，
    依中華民國96年罪犯減刑條例第2 條第1 項第3 款、第7 條
    之規定，應減其宣告刑2 分之 1，併諭知易科罰金之折算標
    準。
據上論斷，應依刑事訴訟法第299 條第1 項前段，毒品危害防制
條例第10條第2 項，刑法第11條、第41條第1 項前段、第47條第
1項 ，中華民國96年罪犯減刑條例第2 條第1 項第3 款、第7 條
、第9 條，判決如主文。
本案經檢察官侯靜雯到庭執行職務
中　　華　　民　　國　　96　　年　　7 　　月　　23　　日
            刑事第四庭  法　官  郭惠玲
如不服本判決，應於判決送達後10日內，向本院提出上訴狀。
上正本證明與原本無異。
                        書記官  鄭雅文
中　　華　　民　　國　　96　　年　　7 　　月　　24　　日
附錄本案論罪科刑法條全文：
毒品危害防制條例第10條
施用第一級毒品者，處6 月以上5 年以下有期徒刑。
施用第二級毒品者，處3 年以下有期徒刑。
